臺灣臺北地方法院刑事判決　　　　　　　　　　　　九十二年度訴字第一四九一號
　　公　訴　人　臺灣臺北地方法院檢察署檢察官
　　被　　　告　子○○
　　指定辯護人　本院公設辯護人　陳德仁
右列被告因殺人未遂等案件，經檢察官提起公訴（九十二年度偵緝字第八九五號、第
八九六號、偵字第一一九五五號），本院判決如左：
    主  文
子○○共同傷害人之身體，處有期徒刑壹年；又連續殺人未遂，處有期徒刑拾捌年；
應執行有期徒刑拾捌年陸月。中共七．六二厘米口徑黑星手槍、０．三八吋口徑轉輪
手槍、９ＭＭ手槍各壹枝、大型美工刀壹把，均沒收。
被訴乙○企業社強盜案件部分，無罪。
被訴違反槍砲彈藥刀械管制條例案件部分，免訴。
    事  實
一、子○○因故與庚○○發生嫌隙而心生不滿，乃起意傷害庚○○以資教訓，而於民
    國八十三年十月間，竟與綽號「寒古」之成年男子李千峰（另案通緝中）基於共
    同傷害庚○○犯意聯絡，由子○○將其所有未經許可無故持有之中共七．六二厘
    米口徑黑星手槍暨供該槍使用之子彈三顆（槍彈部分係另外犯意而持有並業經判
    決有罪確定，另為免訴之諭知）交予李千峰，並由子○○確認庚○○之行蹤後通
    知李千峰，再由李千峰持該槍彈對庚○○射擊而為傷害，嗣於八十三年十月八日
    下午六時三十分許，適庚○○至台北市○○區○○路二段三三五號「老時髦雅品
    名店」內刻與店主辛○○、丑○○等人聊天，李千峰聞訊乃持上開槍彈進入店內
    後，先後對天花板射擊一槍後，再接續朝庚○○之腿部射擊子彈二發後離去現場
    ，致庚○○因此受有左小腿部貫穿傷一處、左小腿內側槍傷一處之傷害。
二、子○○另基於概括之犯意，於八十五年六月間，由甲○○處得知台北市○○街一
    ０八巷四號「皇賓銀樓」營業員運送貴重金銀珠寶情形之情報，竟籌劃利用殺人
    之暴力手段予以強盜（下稱皇賓銀樓強盜案），而與綽號「阿猴」之己○○（業
    經判決有罪確定）、寅○○（經判決有罪，現上訴中）及綽號「阿宏」之不詳姓
    名成年男子，共同基於意圖為自己不法所有之犯意聯絡，於八十五年六月十六日
    晚上，由子○○指示己○○聯絡「阿宏」準備帽子，而於翌（十七）日上午九時
    許，在台北市○○○路某咖啡廳會面，由子○○攜帶其所有未經許可無故持有之
    七．六二厘米口徑黑星手槍（即槍擊庚○○案件所使用之槍枝）及０．三八吋口
    徑轉輪手槍各一把暨供該槍使用之軍用子彈各一顆（槍彈部分係另外犯意而持有
    並業經判決有罪確定，另為免訴之諭知）、與非槍砲彈藥刀械管制條例所管制之
    大型美工刀一把，將槍彈均交由己○○持用，「阿宏」則持用刀械，子○○並指
    派由己○○與「阿宏」負責動手行搶，如遇抵抗，即開槍殺人，寅○○則負責以
    機車接應，旋即同往台北市○○街一０八巷四號皇賓銀樓及附近勘察地形，子○○於交代強盜計畫後則先行離去，迨至當日上午十一時許，在場守候之己○○、
    「阿宏」果見皇賓銀樓業務員丙○○、卯○○共同護送一只裝置珠寶之手提袋欲
    外出送給客戶選購，行至同址一０八巷處，己○○、「阿宏」即依計畫分持上開
    槍彈、大型美工刀，衝上前口稱「搶劫」，「阿宏」並持刀劃向丙○○未中，在
    動手拉扯丙○○斜揹於肩上（狀似小學生揹書包）之手提袋，己○○即朝丙○○
    正面開一槍（七．六二厘米黑星手槍）未中，卯○○見狀迅即奪回該手提袋往銀
    樓方向奔跑，但拉扯中丙○○跌倒在地，「阿宏」則叫己○○快開槍，己○○乃
    又以０．三八吋口徑之轉輪手槍接續射擊二次但均未擊發，第三次（即連同前面
    之黑星手槍擊發次數為第四槍響）擊發射中丙○○下巴，子彈（頭）卡於丙○○
    右肩，致受下頷貫穿性合併粉碎性骨折及右肩穿扒性槍傷，合併關節傷，嗣因己○○、「阿宏」見已無法得手，一同迅往一一六巷逃去，由在該處接應之寅○○
    騎機車搭載己○○，「阿宏」另騎一輛機車，依子○○先前指示之計畫逃離現場
    ，並與子○○會合還槍，而丙○○經送醫急救始倖免死亡。嗣經警循線查獲。
三、子○○為籌措逃亡費用而承續上揭犯意，因與舊識甲○○（強盜案件業經判決有
    罪確定）於八十五年六月下旬，共同謀劃強盜位於台北市士林區○○○路四七號
    家樂福大賣場（即家福股份有限公司）之衛豐保全股份有限公司（以下簡稱衛豐
    保全）運鈔車所運送之財物（下稱家樂福強盜案），乃邀請甲○○擔任接應工作
    ，甲○○未置可否，迨至八十五年八月十一日下午二時三十分許，子○○再以電
    話邀約甲○○見面，甲○○輾轉至台北市○○○路敦化北路口附近，搭乘由子○○所駕駛之計程車後，子○○與甲○○在計程車上基於共同之犯意聯絡與行為分
    擔，由子○○說明犯案之細節，子○○並出示所有未經許可無故持有可供發射子
    彈具有殺傷力９ＭＭ手槍一把（型號不詳）及子彈多顆（槍彈部分係另外犯意而
    持有並業經判決有罪確定，另為免訴之諭知），共謀決意攜帶為兇器之手槍用強
    盜運鈔車之財物，並推由其負責持槍強盜，甲○○則分配擔任把風接應工作，謀
    議既定即於同日下午四、五時許，先到士林區○○路子○○住家附近下車，再轉
    乘子○○事先準備之山葉機車，由甲○○騎乘後載子○○，二人均戴安全帽，先
    騎至某西藥行購買薩隆巴斯，以貼蓋子○○手肘上容易使人辨識之一個疤痕特徵
    ，繼而共騎機車至家樂福大賣場附近，由子○○先下車觀察伺機犯案，嗣於同日
    下午六時五十分許，子○○見衛豐保全運鈔車到達，就跑回先前停放機車處跳上
    機車，指示甲○○再將機車騎乘至磺溪街二一巷口處，機車不要熄火，停在該處
    把風接應，子○○即下車持手槍趨前，見衛豐保全運鈔車警衛癸○○手提內裝有
    現款【新台幣（下同）九百四十四萬元】之鐵箱，由家樂福大賣場步出之際，子
    ○○喝令「不要動」，惟癸○○並未停止行進，子○○為達成強盜之目的，即單
    獨另行基於殺人之犯意，衝上去持前開槍彈朝癸○○右大腿、右手臂、右小腿及
    胸背等處連開六槍，擊中癸○○右大腿、右手臂中二槍，右小腿各中一槍及防彈
    背心中一槍，因而致使癸○○受有右橈骨尺骨粉碎開放骨折、右股骨開放骨折、
    右小腿外傷、左大腿外傷之傷害倒地無法抗拒之際，子○○即將內有九百四十四
    萬元之鐵箱取走，子○○得手後即奔跑至台北市○○街二一巷八號跳上由甲○○
    騎乘之接應機車後沿東華街、明德路，榮華三路等方向加速逃逸，騎至台北市○○○路○段四○五巷二六號前，子○○下車另發動備妥之裕隆汽車，並指示甲○○將作案機車擦拭乾淨後棄置於台北市○○○路○段四○五巷口，子○○駕駛前
    開汽車至旁，要甲○○駕駛該車，子○○在後座指揮甲○○前進並打開搶得之鐵
    箱，行至台北市○○路靠山邊處，子○○拿出十萬元交給甲○○要其下車搭計程
    車離去，次日再約甲○○至台北市○○○路東光百貨公司停車場見面，另交給甲○○四十萬元，並取走甲○○當日作案衣褲、鞋子予以銷燬，以掩滅犯罪證據，
    二人並分別逃亡，而衛豐保全人員癸○○則經送醫急救始倖免死亡。嗣經警循線
    查獲。
四、案經內政部警政署刑事警察局移送台灣台北地方法院檢察署檢察官偵查起訴。
    理  由
一、訊之被告子○○否認涉有犯罪行為，辯稱：承辦員警以同案被告之誣陷供詞，要
    求伊承認犯罪，否則就要以伊妻曾經匯款至香港，要將其逮捕收押查辦資助逃亡
    等罪，伊為避免妻小受牽連，所以才配合製作自白之犯罪口供，且自伊抵台到製
    作筆錄期間共計四小時，足見伊係受脅迫而自白，另同案被告之供述有矛盾之處
    ，諸如是否在犯案前有謀議，在何處商討，逃逸路線及事後聯絡，而家樂福強盜
    案中之交通工具為何，兇槍及贓款下落等等，供述均不實在，伊如有教唆策劃之
    行為，則同案被告間何以會有不同之矛盾之處，足見係因同案被告知悉伊長年身
    在國外所以將所有犯罪責任推卸予伊及指為主謀，況伊原本即與庚○○相識，雙
    方並無恩怨糾紛，自無槍擊傷害之動機，而庚○○事後聽聞他人轉述係伊教唆寒
    古開槍，並無證據可資證明，強盜部分亦未參與犯案，且共犯甲○○亦稱伊每日
    可調度周轉之資金達三千萬以上，足見經濟能力甚佳，並無需為錢鋌而走險而犯
    案之必要等語。惟：
（一）傷害案件部分：
  (1)經查：被害人庚○○於八十三年十月八日下午六時三十分許，在台北市○○區○○路二段三三五號「老時髦雅品名店」時受共犯李千峰槍擊，當時共犯李千峰先
    對天花板射擊一槍，再瞄準被害人庚○○之腿部射擊子彈二發後離去，因而致庚○○受有左小腿部貫穿傷一處、左小腿內側槍傷一處傷害之事實，業經證人庚○○於警詢時證稱：「兇嫌共朝我射擊三槍，第一槍並朝我前方射擊，並未射擊到
    我，而當其開第二槍時就擊中我的左小腿貫穿，後又擊中右小腿貫穿，第三槍擊
    中左小腿內側現子彈卡在左大腿內側」（八十五年度偵卷第二二三二一號卷第七
    頁）、「突有一名男子：：進到辦公室，不說話即向我開槍，第一槍朝我前方射
    擊，未射擊到，第二槍擊中我左小腿貫穿，第三槍擊中左小腿內側（子彈卡在左
    大腿內側），後約一分鐘就發現大量流血」、「該男子係子○○之兄弟，綽號叫
    寒古」（前揭偵卷第三頁），並指認共犯李千峰附有相片之口卡即為開槍射擊之
    人等情（前揭偵卷第七頁），於本院審理時證稱：「他朝上扣板機之後朝下擊發
    ，第一槍，打到我左膝蓋，距離很近，我跟他不到一步距離，第二槍還是往那角
    度，第一槍中到左腳膝蓋，第二槍從左腳小腿肌肉後半部，貫穿右腳小腿，第一
    槍打時很準，往我膝蓋打」、「警察先拿照片給我看，我認出這個人（李千峰）
    ，說這個人沒有錯」等語，經核與證人辛○○於警詢時證稱：「歹徒：：右手持
    槍，連續朝庚○○射擊二至三發，造成庚○○左大腿內側受槍傷，彈頭留於大腿
    內，現場拾得擊發彈殼兩發」、「歹徒進門後立即朝庚○○射擊」等語（前揭偵
    卷第十一頁），證人丑○○於警詢時證稱：「歹徒由前門進入，直接進到店內小
    辦公室內，站於門的左側便拿了槍向庚○○腳上開槍」等語（前揭偵卷第十二頁
    ），證人葉碧玲於警詢時證稱：「當時我與姊姊、姊夫、庚○○在店內辦公室談
    天泡茶，在十八時三十分左右有一男子進入辦公室，右手持槍沒有出聲即對庚○○腳部開兩槍，另對天花板射擊，共聽見槍聲三響，聲音很大，槍口有冒煙，進
    來店內時間至離開時間約三分鐘」等語（前揭偵卷第十三頁），是本件確有於前
    揭時間地點，由共犯李千峰持槍瞄準被害人庚○○之腿部，開槍射擊二發之事實
    ，應可認定，且由當時係瞄準腿部射擊二槍之行為以觀，其行為之目的，係在達
    成傷害被害人庚○○之目的，亦可認定。
  (2)次查：前揭事實，亦經被告子○○於警詢時稱：「我很不高興，就委託我另一朋
    友李千峰拿我的黑星手槍及三發子彈去教訓庚○○，因庚○○是幫派份子（竹聯
    幫），我有交代李千峰開槍教訓一下就好了，李千峰回來後告訴我說他找己○○
    騎機車載他去，並且有槍擊庚○○的腿做為教訓」等語（九十一年度偵緝字第一
    二九五號卷第三頁第一○○頁），於偵查中稱：「八十三年十月間當時年輕氣盛
    ，與庚○○有金錢上的糾紛，我教唆李千峰去教訓他，打他小腿部位，黑星手槍
    是我提供的，我沒有一同去現場」等語（九十一年度偵緝字第一二九五號卷第三
    頁），另因槍砲案件經本院通緝到案於本院訊問時稱：「還有一件就是八十三年
    十月持槍教訓庚○○，是我教唆朋友李千豐（李千峰之誤）去射殺他的。他也在
    南非快回來投案了」等語（本院九十一年度訴緝字第一六六號卷第八頁），核與
    前述證人所述之情形，若合節符。
  (3)再者：被告子○○之後雖翻異陳述，辯稱：並未有教唆之行為，當時係怕妻小受
    連累而承認等語，然而，本案射擊子彈後留存於現場之彈殼，經送鑑定後，認為
    與皇賓銀樓強盜案（即犯罪事實二之部分，被害人為卯○○、丙○○）遺留現場
    之彈殼一顆，彈殼紋痕特徵相吻合等情，分別有內政部警政署刑事警察局八十三
    年十月十八日刑鑑字第八五四一四號鑑驗通知書、八十五年六月二十九日刑鑑字
    第三八五六三號鑑驗通知書、八十五年八月二十二日（八五）刑鑑字第五一二四
    ○號函在卷可稽（八五年度偵字第二二三二一號卷第三十一頁），因此，本案犯
    罪事實一、二所使用之中共七．六二厘米口徑黑星手槍，既係同一把，而皇賓銀
    樓強盜案之槍彈為被告所有而提供（容後詳述），據此可認定槍擊庚○○所使用
    之槍彈亦係被告子○○所提供，適足擔保被告子○○前揭前開自白之真實性，而
    其事後以遭警員脅迫方法而翻異前供，非但無證據證明其遭警方脅迫取供，且又
    所供涉案案件之罪刑及情節非輕，何以未見其於偵查及審理之初始即表明此事，
    而仍為相同之供述，足見應不足採；綜上所述，被告子○○與共犯李千峰共同為
    傷害庚○○之事實，事證明確，可資認定。
（二）皇賓銀樓強盜案部分：
  (1)前揭事實，業經被害人丙○○指訴：「於（八十五年六月）十七日十一時許在台
    北市○○街一一０號旁，我和同事卯○○用一個深綠色手提袋，內裝了一批珠寶
    要送到汐止和基隆等地方讓客戶挑選，剛走出皇賓珠寶銀樓大門旁遼寧街一０八
    巷口時，突然有二名男子步行過來說搶劫，即動手來搶我們裝珠寶的手提袋，與
    我發生拉扯，其中一名歹徒約一六五公分持美工刀，另一名歹徒高約一七二公分
    持槍，這時我同事卯○○搶回手提袋和我往店內跑時，因我跌倒在地上被歹徒追
    上開槍而受傷」、「其中一名歹徒身高約一六五公分微瘦戴黑色絨帽，手持美工
    刀，另一名歹徒身高約一七二公分微胖手持黑色手搶」、「當天我見到那名較矮
    小的歹徒手拿美工刀，較胖的歹徒手持手槍朝我正面開槍，第一槍未打中，接著
    較矮小的歹徒下手搶我的背包內裝有金飾，我與卯○○和較矮小的歹徒正在拉扯
    背包時，我倒地之後那較矮小的歹徒便叫較胖的那一位歹徒再開槍，我就被打中
    下巴，子彈卡在我的右肩。事後歹徒見無法搶走背包便逃走了」等語（八十七年
    度偵字第九０六七號卷第二十五頁），以及被害人卯○○在警局指訴稱：「我與
    同事丙○○於十七日十一時在台北市○○區○○街一一０號皇賓珠寶銀樓用一個
    深綠色手提袋，內裝了一批珠寶要送到台北縣汐止鎮讓客戶挑選，走出大門旁遼
    寧街一０八巷口時，突然有二名男子步行過來要搶我們裝珠寶的手提袋，與我同
    事丙○○發生拉扯，其中一名歹徒約一六五公分持美工刀要劃我同事丙○○的手
    ，我即迅速搶回手提袋往店內跑，同時聽到歹徒大喊快開槍，打中了我同事丙○○的左肩胛骨」、「我聽到歹徒開了二槍，遺留一頂歹徒所戴黑色絨帽和彈殼一
    枚。」、「首先是另一名瘦的歹徒手持大型美工刀，一手拉丙○○的背包，另一
    手以美工刀劃二下沒割到，開口叫照片中胖的歹徒開槍，胖的歹徒持扁扁黑色制
    式手槍開了一槍，我警覺不對，立刻拉丙○○的金飾背包以防被劫，搶下攜回店
    內，將背包丟在店門口，返身走到巷口，見丙○○脖子以雙手護住，見到已在流
    血，人躺在地上，歹徒瘦的不知去向，胖的手持槍用快步朝一０八巷走去，我立
    刻拉丙○○回騎樓下，我可以確定歹徒只胖的有拿槍，瘦的是否有帶槍我沒有看
    到，胖的歹徒開第一槍沒打到人，隨後連續開了二聲沒擊發，第四槍響我搶背包
    回店沒看到狀況，但返身回去已見丙○○倒地，那應該是射擊丙○○的」等語（
    前揭偵卷第二十八頁），以及現場目擊證人潘宏畿在警局供稱：「於八十五年六
    月十七日上午約十一時左右，我突然聽到一聲槍聲，我便立即我在遼寧街一０六
    巷賣早點處跑到遼寧街一０八巷口，看到二名歹徒正在拉扯行搶，被搶劫的人是
    皇賓銀樓的外務員，其中較胖的歹徒我看見他手裡持有一支手槍，另一名較矮小
    的歹徒手持小刀，之後我又目睹較胖的歹徒扣板機開槍，接著我聽到外務員丙○○中槍並慘叫，另一被害人卯○○便揹著袋子跑入皇賓銀樓，歹徒見無法得逞，
    便由遼寧街一０八巷逃逸，我接著緊追那二名歹徒至遼寧街一０八巷與一一六巷
    交叉口，往左邊看，見到胖的歹徒與瘦的歹徒騎機車逃走了」（前揭偵卷第三十
    頁）、於本院前審稱：「我看那動作是無法開槍的樣子，我出來之前已有聽到開
    槍的聲音，出來看時，是感覺那槍是無法發出子彈的樣子，但第四發才發出子彈
    ，槍口是朝著被害人」（本院八十七年訴字第一四０一號卷第十六頁）」等語，
    而被害人丙○○受有下頷貫穿性合併粉碎性骨折，及右肩穿扒性槍傷，合併關節
    傷之傷害，亦有慶生醫院診斷證明書在卷可稽（前揭卷第四十五頁），是於上揭
    時間地點確有本件皇賓銀樓強盜案之事實，應可認定。
  (2)共犯被告己○○對於皇賓銀樓強盜案經過情形，於警詢時陳稱：「是由子○○提
    議，要我和寅○○、阿宏到皇賓銀樓行搶」、「於八十五年六月十六日晚上，子
    ○○與我聯絡，叫我與阿宏準備帽子，告訴我明天有事情要處理，並約定我與阿
    宏明天（八十五年六月十七日）早上九點到北市○○○路接近遼寧街附近的某巷
    內的咖啡廳見面，在咖啡廳時，便由子○○告訴我們要到銀樓行搶，並指派我和
    阿宏在銀樓附近等候下手行搶，寅○○負責準備機車接應，並當場在咖啡廳內由
    子○○所攜帶之小皮包中拿出二把手槍交給我（持槍行搶部分，業經台灣高等法
    院九十年度上更二字第一一八三號確定判決，認定均係由共犯被告己○○所持用
    ，台灣高等法院判決書第十頁參見）：：：隨後由子○○帶領我們至皇賓銀樓現
    場週圍勘查環境及逃逸路線，子○○帶領我、阿宏、寅○○走入皇賓銀樓旁的巷
    子，巷子的後段寅○○有準備二部機車，之後我們便又繞回皇賓銀樓前斜對面的
    騎樓下等待，子○○就吩咐我和阿宏見到皇賓銀樓店內如果有人背袋子出來要騎
    摩托車出去時，就馬上動手行搶，寅○○到巷內停摩托車處接應，隨後子○○便
    先行離開，並約定行搶後再呼叫他見面會合」、「我和阿宏在皇賓銀樓斜對面大
    約等了半小時，之後，我見到皇賓銀樓內有二人走出來，其中一人揹袋子，我馬
    上和阿宏衝過去動手搶揹袋子的那個男子，因為他的袋子是像學生斜揹書包的樣
    子，經我和阿宏用力拉扯，但無法搶走，我便對空鳴槍一發威嚇他，然後我又聽
    到一響槍聲，可能是阿宏開槍的（開槍部分，業經台灣高等法院上揭確定判決認
    定均係由共犯被告己○○所擊發），我們兩個人搶他的袋子搶不下來，另外他們
    二人與我和阿宏互相扭打，我們便由先前勘查的皇賓銀樓旁的巷子逃避，到寅○○等候處騎機車逃逸」、「我和阿宏跑至寅○○的等候處，他已先將兩部機車發
    動著，由寅○○載我，阿宏自己騎一部，由寅○○帶頭，行往龍江路、南京東路
    ，左轉至建國北路後就將機車丟棄，隨即轉搭計程車到新店的北新路、大豐路附
    近的麥當勞下車，在麥當勞附近的公用電話呼叫子○○，並到麥當勞用餐，並等
    候子○○的回電，我告訴子○○沒有搶到，隨後阿宏與我在麥當勞的廁所將手槍
    交給我，後來我們便各自離開麥當勞」、「當天晚上（八十五年六月十七日），
    我和子○○、寅○○、阿宏在台北市的某咖啡廳見面，子○○問我們為何沒有搶
    到手，我告訴他因為當時的情況很緊張，袋子又搶不下來，所以沒得手，隨後我
    將子○○交給我的兩支手槍還給他」（八十七年度偵字第八０六五號卷第九頁）
    、「案發當天上午約九時，子○○找我到北市○○○路一七六號一家咖啡廳見面
    ：：程某在店內廁所將作案用之兩枝手槍交給我及綽號阿宏男子後，帶我們去作
    案現場勘察地形，並交代行搶事宜後程某就離去」、「（作案後）至遼寧街一一
    六巷口，當時寅○○已坐在巷口對面一部正在發動中的機車上，我就叫賴某騎車
    過來載我，阿宏則騎另一部機車，沿著遼寧街一一六巷騎到龍江路左轉，沿龍江
    路到南京東路右轉，沿南京東路到建國北路右轉，然後迴轉沿建國北路南行，至
    建國北路一段一二四巷口，我們把機車放在路邊，一起搭乘一部計程車至新店北
    新路一家麥當勞前下車」（前揭偵卷第三十五頁）等語，另外，共犯寅○○在警
    訊時坦陳：「子○○、己○○二人就是當天參與做案之綽號白猴及紅猴無誤」、
    「於當天上午十點五十左右，子○○帶我到遼寧街一一六巷四號前對面，取出一
    支鑰匙，插進停在路旁的一部機車的鑰匙孔內，順手啟動機車，叫我在那邊等己○○，並吩咐我注意看好停在遼寧街一一六巷四號左側之另一部機車，隨後子○○便告訴我說他要去開車便離開了。我在那邊大約等了約半小時，見己○○站在
    我的右前方一處巷口，舉手招呼並叫「發仔」，我見到他後就騎機車過去，他便
    跳上我騎的機車後座並叫我走，我告訴他說子○○去開車，己○○就告訴我說沒
    關係，我們先走，我就照著候建安所指示的路線前進」（前揭偵卷第三十一頁）
    等語，而共犯寅○○、己○○於本院審理時，雖均否認與被告子○○涉有本案，
    惟共犯寅○○、己○○所涉前述行為，均經判決有罪，而共犯己○○並且已經確
    定（台灣高等法院八十九年度上更一字第二四一號），又本案槍枝射擊子彈後所
    遺留現場之之彈殼，經送鑑定後，認為與庚○○槍擊案件所使用槍械遺留現場彈
    殼之彈殼紋痕特徵相吻合等情，有刑事警察局鑑驗通知書可按，已如前述，可徵
    槍枝係由被告子○○所提供，而以共犯寅○○、己○○先前警詢偵查所言為真實
    ；綜上所述，被告子○○與寅○○、己○○、「阿宏」共犯前述之皇賓銀樓強盜
    案之事實經過，復足認定。
（三）家樂福強盜案部分：
  (1)經查：台北市士林區○○○路四七號家樂福大賣場旁衛豐保全家福運鈔車於八十
    五年八月十一日下午六時五十分許，遭持槍之搶匪連續開槍槍擊保全人員癸○○
    ，因而致使癸○○受有右橈骨尺骨粉碎開放骨折、右股骨開放骨折、右小腿外傷
    、左大腿外傷之傷害倒地無法抗拒，強盜內有九百四十四萬元之鐵箱，得手後由
    另一騎機車之搶匪接應逃離現場之事實，業據被害人癸○○於警詢時指稱：「昨
    （十一）日十八時三五分由組長戊○○帶班，鄭清標駕駛箱型運鈔車至士林區○○○路四七號家樂福公司收取現金，當時我和戊○○二人由家樂福商場大門進入
    到該公司保安室，然後由該公司保安人員帶領我至會計室收取現金九百四十四萬
    元，我將該筆現金裝入我攜帶之鐵箱中，然後和戊○○二人由家樂福商場員工出
    入口離開，但剛走到磺溪街時，突然有一名歹徒由磺溪街二一巷衝出並向我連續
    開五、六槍，當時我中槍後即地，該歹徒即將我所攜帶之鐵箱搶走」等語（共犯
    被告甲○○所涉強盜案件八十七年度偵字第一四三八七號原卷第四十五頁，影卷
    漏印），以及於共犯被告甲○○所涉強盜案件於台灣高等法院審理時指稱：「當
    時他們先叫員工及顧客趴下，當時人不多，等他們趴下後就開槍，是向我開槍，
    開了六槍，我中六槍，因我拿錢，第一次是先開三槍，然後走到戊○○的位置叫
    準備下班的員工退回二樓，再對我開三槍，約距離一公尺左右，是在左邊先打我
    大腿，再到我後面打我手臂」、「因當時我們是小跑步，等被告說完我們尚未停
    止，於是他就朝我開槍」等語（台灣高等法院八十八年度上更一字第三五九號卷
    第一四四頁，八十八年十二月十日訊問筆錄），以及被害人戊○○於警詢時指稱
    ：「歹徒總共有二名，一名持槍攻擊戊○○與癸○○，歹徒開五槍擊中癸○○右
    手二槍，右大腳一槍，右小腳一槍及左大腳一槍。另一名歹徒是騎車號不詳之重
    機車停在北市○○區○○街二一巷八號前接應」、「我見狀躲在花池旁，又聽到
    四、五聲槍聲，後我抬頭發現該歹徒雙手抱著提款箱往磺溪街二一巷方向跑去，
    跳上一部由頭戴安全帽騎乘重型機車之後座逃逸」等語（八十七年度偵字第一四
    三八七號卷第一一一頁）等語綦詳，，經核與證人李張豐、丁○○、殷國強、張
    淑寧、傅文祺證述之情節相符，並有案發現場圖、市立陽明醫院癸○○之診斷書
    （共犯被告甲○○所涉強盜案件於本院八十七年度重訴字第二八號卷第二十一頁
    ）在卷可考，是上揭家樂福強盜案件之事實，應堪認定。
  (2)次查：共犯被告甲○○對於家樂福強盜案經過情形，於警詢時陳稱：「於八十五
    年八月十一日十八時三十分左右，由我騎一部山葉迎光重型機車（藍黑色）後面
    載子○○，直駛至北市士林區○○○路四七號家樂福公司旁，子○○即下車，叫
    我留在原處等他，結果我聽到幾聲槍聲後，子○○即跳上我等待接應未熄火的摩
    托車，並指示我逃離方向」、「子○○於該案案發前一個半月，向我提起要搶家
    樂福運鈔車，並要我擔任接應之角色，當時我未答應，子○○又於八十五年八月
    十一日早上十一點左右，打電話到我住的家中，稱有急事找我，約我於下午二點
    半左右到北市○○街的一家泡沬紅茶店見面，見面後子○○叫我開車跟在他的後
    面，行至民生東路、敦化北路口附近，叫我將車停好，轉搭他的車（印象中他駕
    一部豐田EXSIOR的計程車），行駛中子○○告訴我，要我無論如何一定要幫他做
    一件事，否則出事就拖你下水，話畢，然後由坐椅下面掏出一把手槍，當場並拉
    滑套將子彈上膛，並告訴我你要幫不幫都無所謂了。我先問他要我幫什麼忙，他
    反問我到底願不願意，我便告訴他說讓我考慮一下，他就開著車在路上亂逛，後
    來我再問他到底要我幫什麼忙，他才告訴我要去搶家樂福衛豐保全的運鈔車，並
    告訴我只要我騎摩托車載他去，在現場接應，不用我親自動手。大約在下午四、
    五點左右，我們到了士林明德路子○○他家附近下車，然後子○○帶我去騎一部
    山葉迎光重機車：：：到了大約五點多，他並帶我去葯房買薩隆巴斯，並將薩隆
    巴斯貼在他手肘上的一個疤痕，然後叫我騎車載他至家樂福附近的巷子，他叫我
    停車跑馬路上看了一下子，約五分鐘左右又跑過來，跳上摩托車叫我往前騎，到
    了靠近家樂福旁的巷子，命我停車，不要將機車熄火，然後他離開，過一下子我
    就聽到槍聲響起，子○○手拿一個鐵箱，另一支手持手槍，跳上機車叫我趕快走
    ，依照他指揮行進路線，直到經過一個橋轉進一條小巷子，他叫我停車，他下車
    後命我將車子牽到路旁，並將機車擦乾淨，以免指紋留下，子○○就將裝錢的鐵
    箱拿到他事先停放在路旁的淺綠色裕隆MARCH內，他將車子駛至我丟棄機車地點
    旁，叫我開車，他坐到後座換衣服，一邊指揮我行車路線，一邊開裝鐵箱，車子
    開到士東路近山邊的地點，叫我將車停好，子○○與我都下車後，他拿給我十萬
    元，叫我趕快坐計程車回家，我就坐計程直接到我停車的地方，開著我自己的計
    程車在路上繞了一個多小時後，便回到汐止家中」、「第二天早上約中午左右，
    子○○又打電話到我家，叫我馬上去林森北路東光百貨後面停車場等他，我到後
    他帶我到東光百貨的地下停車場，叫我坐進他那部計程車，他在車內拿了四十萬
    元給我，並再告訴我說會給我二百萬元，我告訴他其他的錢我不要」、「都沒有
    其他人，只有我們二人」、「子○○做案後隔日見面時，他告訴我說共搶了九百
    萬元」（八十七年度偵字第一四三八七號卷第二頁）、「子○○於案發當日約五
    點多快六點時，要我騎機車載他到離家樂福約二百公尺磺溪街蘭雅國小門口前紅
    磚道上，他叫我停車，然後他跑到馬路對面的一個車庫門口前張望，朝家樂福的
    方向大約看了五至十分鐘，然後又跑回來跳上機車，叫我往家樂福的方向騎，到
    了磺溪街二十一巷口，他跳下車又叫我把車往前騎，停在一個圍籬旁，約在磺溪
    街廿一巷八號前，交代我機車不要熄火，在那邊等他，不要下車。過了大約二、
    三分鐘，我聽到連續好幾聲的槍聲，當時我以為是鞭炮聲，接著子○○左手夾抱
    著一個很大的鐵箱，右手拿著一把槍頂著我的腰際，我有聞到那支槍有火葯味，
    跳上機車叫我往前騎，沿東華街一段，過了磺溪的一座橋，右轉明德路直行，在
    明德國小與郵局中間的巷子右轉進去，第一個巷口再左轉，至榮華三路再右轉，
    過了一座天母橋，過橋後左轉至中山北路六段四○五巷，騎至該巷的二六號前，
    子○○事先有準備一部裕隆MARCH淺綠色的小車子，車上沒有看到人，子○○在
    那邊下車後，又叫我往前騎至該巷的五七號前，靠近中山北路六段，他交代我將
    車子擦乾淨，當時子○○在二六號前下車後，我裝錢的鐵箱放進那部MARCH的車
    內，順便拿一塊抹布給我，叫我在前面等他，我就用他給我的那塊布將機車擦乾
    淨，我在放機車處等他，他把車子開來後，直接從駕駛座爬到後座，叫我開車，
    我開車時，他交代我行車的方式，一面換衣服，然後開鐵箱」、「（作案時）我
    有戴安全帽，是深色的，子○○在蘭雅國小前看現場時，他把他戴的安全帽交給
    我，我當時就把那頂安全帽放在機車的腳踏板上，後來他一直都沒有再戴」、「
    那部機車是子○○準備的」（前揭偵卷第七頁），以及共犯被告甲○○在其所涉
    強盜案件於高院審理時陳稱：「他（子○○）只叫我開計程車接應他，皇賓銀樓
    後沒多久，他即將搶運鈔車的事叫我接應，但他沒有告訴我實際的計劃」、「二
    點四十分左右在興安街附近碰面，事後他以我曾提供他前二案消息為要脅，他叫
    我幫他忙。我到那邊後，他叫我在那邊等待，到磺溪街那邊，他就叫我停在那裡
    ，他即下車，隨即聽到鞭炮聲，我知道他當天有拿手槍，後來他即拿一箱子回來
    ，事後我分到五十萬」等語（台灣高等法院八十七年度上訴字第五三一二號卷第
    四十五頁，八十八年一月二十六日訊問筆錄），以及於本院審理時陳稱：家樂福
    強盜案確實係由伊與被告子○○所為等語，足見家樂福強盜案確實係由被告子○○與共犯被告甲○○二人共同為之，應堪認定，被告子○○所辯並未涉案，係共
    犯甲○○誣陷等語，並不足採。
  (3)再查：被告子○○見保全警衛癸○○手提鐵箱，喝令不許動，因被害人癸○○原
    以小跑步行動中，無法即時停止，即衝上去朝癸○○身上連發射六槍，致癸○○
    右大腿、右小腿各中一槍，右手臂中二槍及防彈背心中一槍，因而致使癸○○受
    有右橈骨尺骨粉碎開放骨折、右股骨開放骨折、右小腿外傷、左大腿外傷之傷害
    倒地無法抗拒之際，子○○即將內有九百四十四萬元之鐵箱取走，幸因被害人癸○○身穿防彈背心，子彈卡在防彈背心處送醫急救得免死亡，而被告子○○所持
    以行搶之手槍雖未扣案，惟據案發後警察人員現場所蒐證之彈頭、彈殼，經鑑定
    為口徑九ＭＭ手槍所擊發，有內政部警政署刑事警察局八十八年二月九日（八八
    ）刑鑑字第一００七九號函可證（共犯被告甲○○所涉強盜案件八十七年度上訴
    字第五三一二號卷第五十五頁之後），而審酌被告子○○以該九ＭＭ手槍接續對
    癸○○射擊致其受有上述傷害之情形，可見被告子○○為達成強盜目的，另基於
    單獨殺人犯意槍殺保全員之情甚明（共犯甲○○當時在他處等待接應，應無與被
    告子○○為共同犯罪之意思聯絡），亦堪認定；綜上所述，被告與共犯甲○○共
    同為家樂福強盜案，被告子○○並單獨另行為殺人行為之事實，亦可認定。
二、被告子○○行為後，懲治盜匪條例已於九十一年一月三十日經總統公布廢止，刑
    法第三百三十條亦同時修正公布，比較新、舊法之結果，以新法即刑法之規定較
    有利於被告。核被告子○○就犯罪事實一之部分，係犯刑法第二百七十七條第一
    項傷害罪，就犯罪事實二、三之部分，係犯刑法第二百七十一條第二項第一項之
    殺人未遂罪、第三百三十條第二項、第一項之結夥三人以上攜帶兇器強盜未遂罪
    （犯罪事實二之部分）、第三百三十條第一項之攜帶兇器強盜罪（犯罪事實三之
    部分）。被告子○○就犯罪事實一之部分與共犯李千峰間；就犯罪事實二之部分
    與共犯己○○、寅○○、「阿宏」等人間；就犯罪事實三部分，除殺人未遂之部
    分外，與共犯甲○○間；均有犯意之聯絡及行為之分擔，為共同正犯。公訴意旨
    就犯罪事實一之部分認被告子○○係教唆共犯李千峰為之，但被告子○○係就如
    何槍擊被害人庚○○之內容詳予告知共犯李千峰並提供槍彈後推由共犯李千峰為
    之，已如前述，是其情節顯已非單純激起犯意之教唆或構成要件外之幫助行為，
    而應係被告子○○與共犯李千峰共同犯罪，公訴意旨認係教唆，尚有未洽。被告
    子○○就犯罪事實二、三之部分先後二次殺人未遂行為，以及結夥三人以上攜帶
    兇器強盜未遂、攜帶兇器強盜之行為，時間緊接，所犯之罪名及基本犯罪構成要
    件均相同，顯均係基於概括犯意反覆為之，為連續犯，均應依刑法第五十六條之
    規定，分別以殺人未遂罪、攜帶兇器強盜罪一罪論，並加重其刑（死刑、無期徒
    刑部分不再加重）。被告子○○就犯罪事實二、三之部分所犯之殺人未遂罪、攜
    帶兇器強盜罪二罪間，有方法結果之牽連關係，為牽連犯，應依刑法第五十五條
    之規定，從一重之殺人未遂罪處斷。被告子○○就殺人未遂之部分，已著手於犯
    罪行為之實行而不遂，為未遂犯，應依刑法第二十六條前段之規定，減輕其刑，
    故死刑減為無期徒刑、十二年以上十五年以下有期徒刑，無期徒刑減為七年以上
    有期徒刑，有期徒刑部分，並先加後減之。被告子○○所犯傷害罪以及殺人未遂
    罪二罪間，犯意各別，行為互殊，且犯罪構成要件不同，應予分論併罰。爰審酌
    分別被告子○○犯罪動機目的、犯罪手段激烈、犯罪所生之危險甚鉅、犯罪所得
    之財物價值甚高、造成被害人庚○○、丙○○、癸○○之嚴重傷害、連續持槍強
    盜對於社會治安之嚴重影響、犯後坦承後又否認之態度等一切情狀，量處如主文
    所示之刑，並定其應執行之刑。另中共七．六二厘米口徑黑星手槍、０．三八吋
    口徑轉輪手槍、９ＭＭ手槍各一枝，為違禁物，應依刑法第三十八條第一項第一
    款之規定沒收之，而大型美工刀一把，為被告所有供前揭犯罪行為所用之物，應
    依刑法第三十八條第一項第二款之規定沒收之。
三、另外，被告持有中共七．六二厘米口徑黑星手槍、０．三八吋口徑轉輪手槍、９
    ＭＭ手槍各一枝之部分，公訴意旨認被告子○○此部分行為另外涉有行為時槍砲
    彈藥刀械管制條例第七條第四項之未經許可無故持有手槍罪嫌、第十一條第三項
    未經許可持有子彈罪嫌，然因被告嗣後否認犯罪，致其持有之時間與目的不明，
    無從認定其持有之犯意與本案行為之關連性，又被告之前遭警查獲之槍彈部分，
    業經台灣高等法院九十一年度上訴字三六０八號判決確定，該確定判決既判例之
    時間點亦能涵蓋上開槍彈之部分，因此，既無法認定被告另外涉有該部分罪刑，
    則以有利被告之解釋，應認上揭槍彈部分，為前案既判例效力所及，爰應為免訴
    判決之諭知。
四、公訴意旨另以：子○○意圖為自己不法之所有，於八十五年五月一日中午十二時
    ，在台北市○○路二五號七樓六室乙○企業行，由子○○帶二不詳姓名男子，分
    持手槍及藍波刀，尾隨乙○企業行之客戶壬○○及其友人林于婷而強行闖入室內
    ，問出誰是乙○後，就先行動手毆打乙○臉部，並驅趕壬○○、林于婷、員工彭
    忠信及另一位在場客戶進入廁所，至使不能抗拒，強令乙○將長褲脫去，而取走
    口袋內之五千元，旋脅迫乙○打開保險箱搶走箱內現金約六十萬元，並將壬○○
    皮包打開搶走一百零二萬元及約值五十萬元之勞力士金錶一只後，逃逸而去，因
    認被告子○○亦涉有刑法第三百三十條第一項之結夥三人以上攜帶兇器強盜罪之
    罪嫌。按犯罪事實應依證據認定之，無證據不得推定其犯罪事實；又不能證明被
    告犯罪者，應諭知無罪之判決，刑事訴訟法第一百五十四條第一項、第三百零一
    條第一項分別定有明文。公訴意旨認被告子○○涉有上開罪嫌，無非係以被害人
    乙○、壬○○之指述，證人甲○○之證述以及被告之自白資為佐證。訊之被告子
    ○○否認有該行為，辯稱：並非伊所言等語。經查：乙○企業行於上揭時間地點
    遭強盜之事實，業據被害人乙○、壬○○指述明確是確有本件強盜案件之事實，
    應可認定，惟被害人乙○、壬○○均無從指證被告子○○亦參與本案（八十七年
    度偵字第一四三八七號卷第一二四頁、第一二九頁）；次查：共犯甲○○固陳稱
    ：曾經提供乙○企業行運作情形之情報，並陪同被告子○○至現場察看，嗣後有
    收到六萬元到八萬元等語，但依照共犯甲○○之陳述，其所收受之金額多寡，先
    後陳述並不一致，亦無其他事證可資相佐，因此被告子○○是否確有取得該款項
    ，僅依照共犯甲○○之陳述，顯尚無從確定取得之金額多寡以及取得之源由為何
    ，故無從憑此認定為被告子○○所為，另共犯甲○○稱：當時被告係要以竊盜之
    方式為之，後來經被告子○○告知才知道乃以搶的方式為之，是共犯甲○○該部
    分陳述係轉述被告子○○之談話而來，而被告子○○亦已翻異該部分之陳述，亦
    無事證可資推認被告子○○於何時之供述為真實何時之供述為虛偽，況且，無論
    被告子○○於先前坦認時之陳述，或共犯甲○○對於案件歷次之陳述，均僅僅稱
    係由被告子○○所為等語，但關於強盜案之細節，均未為明顯之敘述，是亦無從
    依照被害人乙○、壬○○所述之被害情節判斷被告子○○供述之正確性；綜上所
    述，尚無積極證據足資認定被告子○○涉有上揭犯行，既不能證明被告子○○犯
    有該部分之罪，是揆諸前揭判例之意旨，應就此部分為被告無罪判決之諭知。
五、據上論斷，應依刑事訴訟法第二百九十九條第一項前段、第三百零二條第一款、
    第三百零一條第一項，刑法第二條第一項、第二十八條、第五十六條、第二百七
    十七條第一項、第二百七十一條第二項、第一項、第三百三十條第二項、第一項
    、第二十六條前段、第五十一條第五款、第五十五條、第三十八條第一項第一款
    、第二款，罰金罰鍰提高標準條例第一條前段，判決如主文。
本案經檢察官楊智綸到庭執行職務。
中　　　華　　　民　　　國　　九十三　　年　　　六　　　月　　　四　　　日
                                    台灣台北地方法院刑事第二庭
                                        審判長  法  官  吳孟良
                                                法  官  傅中樂
                                                法  官  蘇嘉豐
右正本證明與原本無異。
如不服本判決，應於判決送達後十日內向本院提出上訴狀（應抄附繕本）。告訴人或
被害人如對於本判決不服者，應具備理由請求檢察官上訴，其上訴期間之計算係以檢
察官收受判決正本之日期為準。
                                                書記官  蘇靜紅
中　　　華　　　民　　　國　　九十三　　年　　　六　　　月　　　四　　　日
附錄本案論罪科刑所適用法條全文：
刑法第二百七十一條第一項、第二項
殺人者，處死刑、無期徒刑或十年以上有期徒刑。
前項之未遂犯罰之。
刑法第三百三十條第一項、第二項
犯強盜罪而有第三百二十一條第一項各款情形之一者，處七年以上有期徒刑。
前項之未遂犯罰之。
刑法第二百七十七條第一項：
傷害人之身體或健康者，處三年以下有期徒刑、拘役或一千元以下罰金。
